# 财会〔 2017 〕 15 号对政策性搬迁的影响，税会差异如何？

提问人：13456789 时间：2018-01-05 22:07:34
财会〔 2017 〕 15 号规定：企业与政府发生交易所取得的收入，如果该交易与企业销售商品或提供劳务等日常经营活动密切相关，且来源于政府的经济资源是企业商品或服务的对价或者是对价的组成部分，应当按照《企业会计准则第 14 号——收入》的规定进行会计处理，不适用本准则。 【案例】2×15年 2 月，乙企业与所在城市的开发区人民政府签订了项目合作投资协议，实施“退城进园”技改搬迁。根据协议，乙企业在开发区内投资约 10 亿元建设电子信息设备生产基地。生产基地占地面积 1000 亩，该宗项目用地按开发区工业用地基准地价挂牌出让，乙企业摘牌并按挂牌出让价格缴纳土地款及相关税费1.2亿元。乙企业自开工之日起须在 18 个月内完成搬迁工作，从原址搬迁至开发区，同时将乙企业位于城区繁华地段的原址用地（ 500 亩，按照所在地段工业用地基准地价评估为2.5亿元）移交给开发区政府收储，开发区政府将向乙企业支付补偿资金2.5亿元。乙企业收到的2.5亿元搬迁补偿资金是否作为政府补助处理？【解读】本例中，为实施“退城进园”技改搬迁，乙企业将其位于城区繁华地段的原址用地交给开发区政府收储，开发区政府为此向乙企业支付补偿资金2.5亿元。由于开发区政府对乙企业的搬迁补偿是基于乙企业原址用地的公允价值确定的，实质是政府按照相应资产市场价格向企业购买资产。企业从政府取得的经济资源是企业让渡其资产的对价，双方交易是互惠性交易，不符合政府补助无偿性的特点，所以乙企业收到的2.5亿元搬迁补偿资金不作为政府补助处理，而应作为处置非流动资产的收入。也就是说，企业在收到政府补贴时，一次性确认收入？而不是像以前，作为与资产相关的政府补助，分期确认？此外，如果是政策性搬迁，企业所得税上是递延的，也就是说存在时间性差异？不知我的理解是否正确，向各位大拿请教，谢谢！

回答人：chenyiwei
政府补助会计准则的修订，对搬迁补偿款会计处理的基本原则没有影响，所影响的只是报表上列报项目和口径的调整。